臺灣高等法院高雄分院民事裁定　　　　　　 96年度抗字第7號
抗　告　人　大眾廣播股份有限公司
法定代理人　甲○○
相　對　人　聯捷管理顧問股份有限公司
法定代理人　乙○○
相　對　人　台南知音廣播股份有限公司
法定代理人　丙○○
上列抗告人因與聯捷管理顧問股份有限公司等間返還擔保金事件
，對於民國95年12月11日臺灣高雄地方法院95年度聲字第2300號
所為裁定提起抗告，本院裁定如下：
    主  文
原裁定關於駁回抗告人後開第二項之聲請部分，及訴訟費用之裁
判，均廢棄。
上開廢棄部分，臺灣高雄地方法院95年度存字第5835號提存事件
，抗告人所提存高雄銀行之面額新台幣壹仟萬元（KB0000000）
壹紙、面額壹佰萬元（KB0000000） 壹紙、面額各壹拾萬元（KB
0000000 、KB0000000 、KB0000000 、KB0000000 、KB0000000
、KB0000000 、KB0000000） 柒紙，合計新台幣壹仟壹佰柒拾萬
元之無記名可轉讓定期存單，及現金新台幣伍萬陸仟元，准予發
還。
抗告人其餘抗告駁回。
聲請及抗告訴訟費用由抗告人負擔百分之十五，餘由相對人負擔
。
    理  由
一、抗告意旨略以：伊因與相對人間請求確認股東權利存在事件
    ，為擔保假處分執行，前依原審法院95年度裁全字第10499
    號裁定，提存面額共新台幣（下同）1370萬元之定期存單及
    現金5 萬6000元為擔保（原審法院95年度存字第5835號），
    聲請台灣台北地方法院以95年度執全字第3305號執行在案，
    嗣無續行之必要，遂聲請撤銷上開假處分裁定並撤回假處分
    之執行，並於95年10月27日以存證信函催告相對人行使權利
    ，惟相對人逾期均未行使權利。又抗告人並未就95年度裁全
    字第10499 號裁定提起訴訟，而係依另案原審法院95年度裁
    全字第12516 號假處分裁定提起確認股東權利存在之訴（原
    審法院95年度重訴字第429 號），相對人於此訴訟事件提起
    反訴，與95年度裁全字第10499 號假處分裁定無關。又相對
    人僅委託匯理法律事務所發函予伊徵詢願否賠償100 萬元，
    並未向法院提起損害賠償訴訟或為與起訴相同效果之訴訟行
    為，故不得認為已為權利之行使。況相對人所提起之反訴與
    反訴要件不符，爰請求廢棄原裁定云云。
二、按訴訟終結後，供擔保人證明已定二十日以上之期間，催告
    受擔保利益人行使權利而未行使者，法院應依供擔保人之聲
    請，以裁定命返還其提存物，民事訴訟法第104 條第1 項第
    3 款前段定有明文。且依同法第106 條規定，上開有關供訴
    訟費用擔保之規定，於因假處分供擔保之情形，準用之。又
    所謂受擔保利益人行使其權利，應指行使因供擔保人惹起訴
    訟行為所生之損害賠償請求權而言。若受擔保利益人雖在催
    告期間內行使權利，但其行使權利之金額，不及供擔保之金
    額者，則超過該金額部分，性質上如屬可分，應解為受擔保
    利益人，仍未行使權利，最高法院79年台抗字第118 號著有
    判例。
三、經查：抗告人確依原審法院95年度裁全字第10499 號裁定，
    以原審法院95年度存字第5835號提存高雄銀行面額1000萬元
    （KB0000000）1紙、面額各100 萬元（KB0000000 、KB0000
    000 、KB0000000）3紙、面額各10萬元（KB0000000 、KB00
    00000 、KB0000000 、KB0000000 、KB0000000 、KB000000
    0 、KB0000000）7紙，合計1370萬元之無記名可轉讓定期存
    單，及現金5 萬6000元為擔保，聲請假處分，嗣抗告人聲請
    撤銷假處分裁定及撤回假處分執行，並於95年10月27日以存
    證信函定21日之期間催告相對人行使權利，而相對人已於95
    年10月20日在抗告人對相對人所提確認股東權利存在之訴訟
    （原審法院95年度重訴字第429 號）中提起反訴，主張渠等
    遭抗告人聲請假處分，致各受有100 萬元之損害等情，有抗
    告人所提出之假處分裁定、提存書、存證信函、聲請狀等影
    本為證，並經原審調取95年度重訴字第429 號卷查證明確，
    且有民事答辯暨反訴狀在卷可稽。又原審法院95年度裁全字
    第10499 號、第12516 號假處分裁定，均係抗告人主張其對
    相對人有確認股東權利存在之請求，欲保全強制執行而聲請
    之裁定，有上開民事裁定在卷可查，則抗告人所提起確認股
    東權利存在之訴，自屬前開95年度裁全字第10499 號假處分
    裁定之本案訴訟。是相對人未待抗告人催告，已在本案訴訟
    提起反訴而行使權利，請求抗告人賠償損害，抗告人猶主張
    相對人所提反訴與95年度裁全字第10499 號假處分裁定無關
    ，反訴要件不符，相對人未行使權利云云，自非可採。惟相
    對人主張之損害賠償額各僅100 萬元，合計200 萬元，低於
    抗告人所提存之擔保金額，依前開最高法院判例意旨，應認
    相對人就超過該部分之金額未行使權利，且上開擔保金性質
    並無不可分之情事，是相對人未行使權利之部分1175萬6000
    元（00000000-0000000=00000000） ，即應返還抗告人。則
    抗告人於1175萬6000元之範圍內聲請返還擔保金，洵屬有據
    ，應予准許。原審就此部份駁回抗告人之聲請，即有未合，
    抗告意旨雖未指摘及此，然原裁定既有不當，抗告人求予廢
    棄，非無理由，爰由本院廢棄改判如主文第二項所示。至抗
    告人逾此部分之聲請為無理由，原審不予准許，尚無不合，
    抗告應予駁回。
四、據上論結，本件抗告為一部有理由，一部無理由，依民事訴
    訟法第492 條、第495 條之1 第1 項、第449 條第1 項、第
    95條、第79條，裁定如主文。
中　　華　　民　　國　　96　　年　　1 　　月　　30　　日
                            民事第四庭
                                審判長法官    蔡文貴
                                法      官    黃科瑜
                                法      官    徐文祥
以上正本證明與原本無異。
如不服本裁定應於送達後10日內向本院提出再抗告狀 (並按他造
當事人之人數附繕本)， 並繳納再抗告費新臺幣1,000 元。
再為抗告應以適用法規顯有錯誤為理由，並經本院之許可，該許
可以原裁定所涉及之法律見解具有原則上之重要性者為限，並委
任律師為代理人。
中　　華　　民　　國　　96　　年　　1 　　月　　30　　日
                                書  記  官    陳金卿
抗告人之配偶、三親等內之血親、二親等內之姻親，或抗告人為
法人、中央或地方機關時，其所屬專任人員具有律師資格並經法
院認適當者，亦得為第三審代理人。抗告人或其法定代理人具有
律師資格者及前項情形，應於提起抗告或委任時釋明之。
